ko: 컨페티 형태: 풍선 채우기용; 색종이 조각 및 스트리머 혼합; 폭죽 캐논; 낱개(봉투); 폭죽(튜브); 모양 혼합; 테이블 장식용; 기타
en: Confetti format: Balloon fill; Confetti & streamers mix; Confetti cannon; Loose (bag); Popper (tube); Shape mix; Table scatter; Other
ja: 紙吹雪フォーマット: バルーン用; 紙吹雪とストリーマーのミックス; 紙吹雪キャノン; バラ (袋入り); クラッカー (チューブ型); シェイプミックス; テーブル散布用; その他
sl-SI: Oblika konfetov: Polnilo za balone; Mešanica konfetov in trakov; Top za konfete; V razsutem stanju (vrečka); Pokalica (tuba); Mešanica oblik; Konfeti za posip po mizi; Drugo
cs: Formát konfet: Náplň do balonků; Mix konfet a serpentin; Vystřelovací konfety; Sypané (v sáčku); Vystřelovací (tuba); Mix tvarů; Konfety na stůl; Jiné
fi: Konfetin muoto: Ilmapallotäyte; Konfetin ja serpentiinin sekoitus; Konfettitykki; Irtotavara (pussi); Konfettiputki; Muotosekoitus; Pöytäkoriste; Muu
hr-HR: Format konfeta: Za punjenje balona; Mješavina konfeta i trakica; Konfeti u topu; Rinfuza (vrećica); Konfeti u tubi; Mješavina oblika; Dekoracija za stol (posip); Ostalo
vi: Định dạng pháo giấy: Nhồi bóng bay; Pháo giấy & ruy băng hỗn hợp; Pháo giấy; Rời (túi); Ống pháo tay (ống); Nhiều hình dáng; Đồ rắc mặt bàn; Khác
pt-BR: Formato de confete: Enchimento de balão; Mistura de confetes e serpentinas; Canhão de confete; Solto (saco); Lança-confetes (tubo); Formatos variados; Para espalhar na mesa; Outro
da: Konfetti-format: Ballonfyld; Blanding af konfetti og serpentiner; Konfettirør; Løs (pose); Bordbombe (rør); Formblanding; Bordkonfetti; Andet
tr: Konfeti formatı: Balon dolgusu; Konfeti ve flama karışımı; Konfeti topu; Dökme (torba); Patlatıcı (tüp); Şekil karışımı; Masa serpiştirme; Diğer
de: Konfetti-Format: Ballonfüllung; Konfetti- & Luftschlangen-Mix; Konfettikanone; Lose (Beutel); Konfettishooter (Röhre); Formen-Mix; Streudeko; Sonstige
it: Formato coriandoli: Riempimento per palloncini; Mix di coriandoli e stelle filanti; Cannone sparacoriandoli; Sfusi (sacchetto); Tubo sparacoriandoli; Mix di forme; Da spargere sulla tavola; Altro
sk-SK: Forma konfiet: Výplň do balónov; Zmes konfiet a stúh; Konfetové delo; Voľné (vrecko); Vystreľovacia tuba; Zmes tvarov; Na stôl; Iné
sv: Konfettiformat: Ballongfyllning; Konfetti- och serpentinmix; Konfettikanon; Lös (påse); Konfettirör; Figurmix; Bordsdekoration; Annat
bg-BG: Формат на конфети: За пълнене на балони; Микс от конфети и серпантини; Оръдие за конфети; Насипни (в плик); Попър (тръба); Микс от форми; За посипване на маса; Друг
hu: Konfetti formátuma: Lufitöltet; Konfetti- és szerpentinkeverék; Konfettiágyú; Ömlesztett (tasakos); Kilövő (csöves); Formakeverék; Asztaldíszítő konfetti; Egyéb
ru: Формат конфетти: Наполнитель для шаров; Смесь конфетти и серпантина; Конфетти-пушка; Рассыпное (в пакете); Хлопушка (туба); Смесь форм; Для украшения стола; Другое
pt-PT: Formato de confete: Enchimento de balões; Mistura de confetes e serpentinas; Canhão de confetes; Soltos (saco); Lança-confetes (tubo); Mistura de formas; Para espalhar na mesa; Outro
es: Formato del confeti: Relleno para globos; Mezcla de confeti y serpentinas; Cañón de confeti; Suelto (bolsa); Tubo de confeti; Mezcla de formas; Confeti de mesa; Otro
zh-CN: 五彩纸屑形式: 气球填充物; 碎纸和彩带混合; 礼花炮; 散装（袋装）; 礼花筒（管状）; 混合形状; 桌面装饰纸屑; 其他
el: Μορφή κομφετί: Γέμισμα μπαλονιού; Μείγμα κομφετί και σερπαντίνας; Κανόνι κομφετί; Χύμα (σακούλα); Εκτοξευτήρας (σωλήνας); Μείγμα σχημάτων; Για διασπορά σε τραπέζι; Άλλο
fr: Format des confettis: Pour ballons; Mélange de confettis et serpentins; Canon à confettis; En vrac (sac); Lanceur (tube); Mélange de formes; Confettis de table; Autre
zh-TW: 彩紙形式: 氣球填充用; 碎紙花與彩帶混合; 碎紙花禮炮; 散裝 (袋裝); 拉炮 (筒裝); 混合形狀; 桌面撒花; 其他
th: รูปแบบคอนเฟตติ: สำหรับเติมลูกโป่ง; คอนเฟตติและสายรุ้ง; พลุกระดาษ; แบบแยกชิ้น (ถุง); พลุเปเปอร์ชู้ต (กระบอก); รูปทรงแบบผสม; สำหรับโปรยบนโต๊ะ; อื่นๆ
nb: Konfettiformat: Ballongfyll; Miks av konfetti og serpentiner; Konfettikanon; Løs (pose); Kanon (rør); Formmiks; Bordstrø; Annet
nl: Confetti formaat: Ballonvulling; Mix van confetti en slingers; Confettikanon; Los (zak); Popper (koker); Vormenmix; Tafeldecoratie; Overig
lt-LT: Konfeti formatas: Balionų užpildas; Konfeti ir serpantinų mišinys; Konfeti patranka; Biras (maišelyje); Šaudyklė (tūbelėje); Figūrų mišinys; Skirta stalui barstyti; Kita
ro-RO: Format de confetti: Umplutură baloane; Mix de confetti și serpentine; Tun de confetti; Vrac (pungă); Pocnitoare (tub); Mix de forme; Decorațiuni pentru masă; Altele
pl: Format konfetti: Wypełnienie do balonów; Mieszanka konfetti i serpentyn; Tuba z konfetti; Luzem (woreczek); Wystrzałowa tuba; Mieszanka kształtów; Konfetti na stół; Inny